臺灣臺北地方法院刑事判決　　　　　　　　　　　　　九十三年度訴字第五０六號
　　公　訴　人　臺灣臺北地方法院檢察署檢察官
　　被　　　告　乙○○
右列被告因偽造文書等案件，經檢察官提起公訴（九十二年度偵字第五七七八號），
經訊問後，被告就被訴事實為有罪之陳述，於聽取當事人意見後，經合議庭裁定由受
命法官獨任進行簡式審判程序，本院判決如左：
    主  文
乙○○連續行使偽造私文書，足以生損害於公眾及他人，累犯，處有期徒刑拾月。
如附表（二）所示偽造之「甲○○」署押均沒收。
    事  實
一、乙○○前於民國（下同）八十九年間，因偽造文書等案件，經本院於九十年八月
    十七日以九十年度訴緝字第一一一號判處有期徒刑四月確定；又於九十年間，因
    偽造文書等案件，經臺灣士林地方法院以九十年訴字第三二四號判處有期徒刑八
    月確定；前開二案經定應執行有期徒刑十一月，於九十二年一月二十六日執行完
    畢；復於九十一年間，因竊盜案件，經台灣士林地方法院以九十一年度簡字第八
    Ｏ二號判處有期徒刑四月確定，接續執行，於九十二年四月三十日縮短刑期執行
    完畢，竟猶不知悔改，於九十三年三月十一日十時許（起訴書誤為十四時許），
    在台北市○○區○○路二段三三五號二樓之二甲○○房內，趁友人甲○○不注意
    之際，徒手竊取甲○○所有之咖啡色皮夾及皮夾內之玉山銀行卡號000000
　　0000000000、0000000000000000號信用卡、中國信
  　託商業銀行卡號四四七七五七Ｚ000000000、00000000000
    00000、0000000000000000號信用卡及金融卡、大安商業
    銀行金融卡、台北銀行卡號0000000000000000號信用卡、台新
  　銀行0000000000000000號信用卡、高雄企銀卡號000000
    0000000000號信用卡、萬泰銀行現金卡、國泰銀行卡號000000
　　0000000000號信用卡、富邦銀行金融卡、花旗銀行卡號000000
  　0000000000號信用卡、記者工會卡、縫紉工會卡、台新銀行二十四小
　　時道路救援會員卡一張、全民健康保險卡、
  　手後離去。乙○○隨即基於概括犯意，在所竊取之台北銀行、玉山銀行、花旗銀
    行信用卡片背面冒簽「甲○○」之署押共三枚，足生損害於甲○○及台北銀行、
    玉山銀行、花旗銀行，又基於意圖為自己不法所有之概括犯意，連續於附表（一
    ）所示時間、地點，以附表（一）所示信用卡，刷卡購買如附表（一）所示之金
    額及物品，再於簽帳單上偽簽「甲○○」之署押共二枚，並於提貨單上偽簽「甲
    ○○」署押一枚，表明係以甲○○名義收受該簽帳單，並交由售貨人員作為收執
　　簽帳消費之證明而行使，以資取信，藉以詐取財物，使上開售貨人員陷於錯誤而
　  交付商品，詐取如附表（一）所示之財物，足以生損害於甲○○及財團法人聯合
    信用卡處理中心對信用卡管理之正確性，嗣為警循線查獲。
二、案經甲○○訴由台北市政府警察局移送台灣台北地方法院檢察署檢察官偵查起訴
    。
　　理　　由
一、右揭犯罪事實，業據被告乙○○於警訊時及偵審中迭次供承不諱，核與被害人甲
    ○○於警詢指訴之情節相符，復有扣押物品目錄表（證明員警自被告處扣得告訴
    人所有之信用卡、金融卡、現金卡共十三張、台新銀行二十四小時道路救援會員
    卡、全民健康保險卡、印尼幣及咖啡色皮夾等物）、贓物認領保管單（證明告訴
    人自警局領回信用卡十三張、台新銀行二十四小時道路救援會員卡、全民健康保
    險卡、印尼幣及咖啡色皮夾等物）、贓證物品清單（證明附表所示以信用卡購買
    之物品為被告持有）、簽帳單二紙（簽帳單上有甲○○簽名、使用之信用卡及刷
    卡金額）、家樂福大賣場中和店提貨單（證明提貨單上有甲○○簽名表示購買倫
    飛筆記型電腦、神奇精靈滾輪鼠、X-PRO無線精靈鼠、KINYO喇叭等物）、翻拍照
    片八幀（證明被告在家樂福大賣場購物情節、贓證物照片等）在卷可資佐證，足
    認被告之自白　與事實相符，本件事証明確，被告犯行均堪認定，應予依法論科
    。
二、核被告乙○○所為，係犯刑法第三百二十條第一項之竊盜罪、第二百十六條、第
    二百十條行使偽造私文書及第三百三十九條第一項詐欺罪。按在信用卡背面簽名
    欄簽名，自形式上觀察即足以表示簽名者於信用卡有效期間內，有權使用該信用
　　卡之　辨識及為消費時比對筆跡以確定是否為本人之用，亦即持有該信用卡即可
  　在約定之商店消費，係私文書之一種，被告偽造「甲○○」之署押於信用卡之背
    面，自應構成偽造私文書罪；又被告偽造「甲○○」之署押於消費簽帳單及提貨
    單上，依習慣為表示領取該帳單及提貨之證明，與收據之性質相同，依刑法第二
    百二十條第一項之規定，論以同法第二百十條之偽造私文書罪。被告於信用卡背
    面、簽帳單、提貨單上偽造署押行為為偽造私文書之部分行為，均不另論偽造署
    押罪。被告偽造私文書後，復持以行使，其偽造之低度行為為行使之高度行為吸
    收，亦不另論罪。又被告先後多次行使偽造私文書及詐欺等犯行，時間緊接，所
　　犯罪名基本構成要件相同，顯係各出於概括之犯意為之，應分別依連續犯之規定
  　以一罪論，並加重其刑。再者被告所犯竊盜、連續行使偽造私文書及連續詐欺取
    財罪間，有方法結果之牽連關係，為牽連犯，應從一重之連續行使偽造私文書罪
　　處斷。公訴人雖漏未就被告於提貨單上偽冒簽名之犯行一併起訴，惟此犯行與已
  　起訴部分具有連續犯裁判上一罪之關係，為起訴效力所及，本院自得併予審就。
    查被告乙○○前於八十九年間，因偽造文書等案件，經本院於九十年八月十七日
    以九十年度訴緝字第一一一號判處有期徒刑四月確定；又於九十年間，因偽造文
    書等案件，經臺灣士林地方法院以九十年訴字第三二四號判處有期徒刑八月確定
    ；前開二案經定應執行有期徒刑十一月，於九十二年一月二十六日執行完畢；復
    於九十一年間，因竊盜案件，經台灣士林地方法院以九十一年度簡字第八Ｏ二號
    判處有期徒刑四月確定，接續執行，於九十二年四月三十日縮短刑期執行完畢，
    有台灣高等法院被告全國前案紀錄表在卷可稽，被告於前受有期徒刑執行完畢，
　　五年以內再犯本件有期徒刑以上之罪，為累犯，應依刑法第四十七條規定遞加重
　  其刑。爰審酌被告有偽造文書、竊盜等前科，素行不良，不知悔改，又犯同類型
    之犯罪，及犯罪動機、目的、手段、所生危害非淺，及犯罪後已坦承犯行態度良
    好等一切情狀，量處如主文所示之刑，以示懲警。如附表（二）所示偽造之「甲
    ○○」署押，應依刑法第二百十九條之規定沒收之。
據上論結，應依刑事訴訟法第二百七十三條之一第一項、第二百九十九條第一項前段
，刑法第五十六條、第二百十六條、第二百十條、第二百二十條第一項、第三百二十
條第一項、第三百三十九條第一項、第五十五條、第四十七條、第二百十九條，罰金
罰鍰提高標準條例第一條前段，判決如主文。
本案經檢察官陳舒怡到庭執行職務。
中　　　華　　　民　　　國　　九十三　　年　　　八　　　月　　三十一　　日
                        　　　　　  臺灣臺北地方法院刑事第八庭
                                        法  官  吳淑惠
右正本證明與原本無異。
如不服本判決，應於判決送達後十日內向本院提出上訴狀（應抄附繕本）。告訴人或
被害人如對於本判決不服者，應具備理由請求檢察官上訴，其上訴期間之計算係以檢
察官收受判決正本之日期為準。
                                        書記官  巫美華
中　　　華　　　民　　　國　　九十三　　年　　　八　　　月　　三十一　　日
附錄本案論罪科刑法條全文：
刑法第二百十條：
偽造、變造私文書，足以生損害於公眾或他人者，處五年以下有期徒刑。
刑法第二百十六條：
行使第二百十條至第二百十五條之文書者，依偽造、變造文書或登載不實事項或使登
載不實事項之規定處斷。
刑法第三百二十條：
意圖為自己或第三人不法之所有，而竊取他人之動產者，為竊盜罪，處五年以下有期
徒刑、拘役或五百元以下罰金。
意圖為自己或第三人不法之利益，而竊佔他人之不動產者，依前項之規定處斷。
前二項之未遂犯罰之。
刑法第三百三十九條：
意圖為自己或第三人不法之所有，以詐術使人將本人或第三人之物交付者，處五年以
下有期徒刑、拘役或科或併科一千元以下罰金。
以前項方法得財產上不法之利益或使第三人得之者，亦同。
前二項之未遂犯罰之。
附表（一）：
┌──┬─────┬────────┬─────┬─────┬──────┐
│編號│　 時間　 │ 地點及特約商店 │　信用卡　│　金額　　│ 物品　　　 │
│　　│　　　　　│　　　　　　　　│　　　　　│（新台幣）│　　　　　　│
├──┼─────┼────────┼─────┼─────┼──────┤
│　　│　　　　　│　　　　　　　　│　　　　　│　　　　　│ 倫飛筆記型 │
│　　│ 93.03.11 │ 台北縣永和市中 │玉山銀行卡│　 33026　│ 電腦、神奇 │
│一　│ 14：14　 │ 山路二段二九一 │號00000000│　　　　　│ 精靈滾輪鼠 │
│　　│　　　　　│ 號家樂福大賣場 │00000000信│　　　　　│ 、X-PRO無　│
│　　│　　　　　│　　　　　　　　│用卡　　　│　　　　　│ 線精靈鼠、 │
│　　│　　　　　│　　　　　　　　│　　　　　│　　　　　│ KINYO喇叭　│
├──┼─────┼────────┼─────┼─────┼──────┤
│　　│　　　　　│　　　　　　　　│　　　　　│　　　　　│ 床被單二套 │
│　　│　　　　　│　　　　　　　　│　　　　　│　　　　　│ 、床墊二套 │
│　　│　　　　　│　　　　　　　　│　　　　　│　　　　　│ 、好久不見 │
│　　│　　　　　│　　　　　　　　│　　　　　│　　　　　│ 洋酒二瓶、 │
│　　│　　　　　│　　　　　　　　│　　　　　│　　　　　│ 梅酒一瓶、 │
│　　│　　　　　│　　　　　　　　│花旗銀行卡│　　　　　│ 染髮劑二組 │
│ 二 │ 93.03.11 │ 同右　　　　　 │號00000000│　 14249　│ 、CD唱片五 │
│　　│ 14：38　 │　　　　　　　　│00000000信│　　　　　│ 套、毛巾一 │
│　　│　　　　　│　　　　　　　　│用卡　　　│　　　　　│ 條、七星菸 │
│　　│　　　　　│　　　　　　　　│　　　　　│　　　　　│ 一條、音樂 │
│　　│　　　　　│　　　　　　　　│　　　　　│　　　　　│ 大師立體音 │
│　　│　　　　　│　　　　　　　　│　　　　　│　　　　　│ 箱一組　　 │
└──┴─────┴────────┴─────┴─────┴──────┘
附表（二）
１、偽造於台北銀行、玉山銀行、花旗銀行信用卡片背面「甲○○」之署押共三枚。
２、信用卡簽帳單上持卡人欄內偽造之「甲○○」署押共二枚。
３、提貨單上顧客簽名欄內偽造之「甲○○」署押一枚。
